臺灣高等法院刑事裁定                 100年度聲字第2358號
聲  請  人
即  被  告  林逸政
選任辯護人  謝孟儒律師
上列聲請人因強盜案件（本院100年度上訴字第1441號），聲請
具保停止羈押，本院裁定如下：
    主  文
聲請駁回。
    理  由
一、聲請人即被告林逸政聲請意旨略以：被告所涉強盜案件，業
    經本院審理完畢，改判處被告強盜未遂罪有期徒刑4年，故
    被告已無勾串共犯或證人之虞，所犯亦非最輕本刑為5年以
    上有期徒刑之罪。被告與父母同住，有固定居所，並願配合
    限制出入境及至轄區派出所報到，被告無逃亡之虞。被告迄
    今已遭羈押逾8個月，家中尚有雙親需扶養，爰請求准予被
    告具保返家，以安排被告入監服刑後之雙親奉養問題云云。
二、經查：
（一）本件被告因涉犯強盜等案件，前經臺灣新竹地方法院以10
      0年度訴字第33號判決判處罪刑。被告及檢察官不服第一
      審判決，提起上訴，由本院值日法官於民國100年5月12日
      訊問被告後，認被告犯罪嫌疑重大，所犯之加重強盜罪為
      最輕本刑5年以上有期徒刑之罪，且其與共同被告之間供
      述不一，有事實足認有勾串共犯之虞，符合刑事訴訟法第
      101條第1項第2、3款之羈押事由，非予羈押，顯難進行審
      判及確保將來刑之執行，有羈押必要，決定予以羈押。嗣
      本院於100年7月27日以100年度上訴字第1441號判決，撤
      銷原審判決，認定被告成年人與少年共同犯結夥三人以上
      攜帶兇器強盜未遂罪，量處有期徒刑4年在案。
（二）本件被告係犯刑法第330條第2項、第1項之加重強盜未遂
      罪，該罪「法定本刑」為7年以上有期徒刑，被告當符合
      刑事訴訟法第101條第1項第3款所定「所犯為死刑、無期
      徒刑或最輕本刑為五年以上有期徒刑之罪者」之羈押要件
      ，被告以其經本院所諭知之「宣告刑」為有期徒刑4年，
      據以主張其不具有刑事訴訟法第101條第1項第3款之羈押
      事由，容有誤會。而本案審結後，目前雖不存在刑事訴訟
      法第101條第1項第2款所定之勾串共犯之虞之羈押事由。
      惟被告經本院諭知有期徒刑4年在案，非屬短期自由刑，
      參諸被告於本案犯罪之交通工具係懸掛變造之汽車車牌，
      被告顯企圖藉以逃避司法警察及偵查機關之追查，被告在
      面臨重罪刑罰制裁之情形下，有逃亡之高度可能，當有事
      實及相當理由足認被告有脫免重罪執行而逃亡之虞，是被
      告亦同時符合刑事訴訟法第101條第1項第1款之羈押事由
      。而被告及檢察官對於本件判決，均得上訴第三審法院，
      被告亦已提起第三審上訴，為求審判程序或將來判決確定
      後之刑罰執行程序得以順利進行，本件有繼續羈押被告之
      必要。被告空言陳稱其與父母同住、有固定住所、願配合
      限制出境及固定至轄區派出所報到云云，主張其無逃亡之
      虞，並不足採。至聲請意旨陳稱被告需先返家安排雙親奉
      養問題乙節，核與被告具有刑事訴訟法第101條第1項第1
      、3款羈押事由之判斷無關，被告以此聲請具保停止羈押
      ，亦屬無據。
三、綜上所述，本件被告犯刑法第330條第2項、第1項之加重強
    盜未遂罪，仍存有刑事訴訟法第101條第1項第1、3款所定羈
    押事由，且為擔保後續可能之上訴審理程序進行及判決確定
    後刑罰之執行，有羈押之必要性，復查被告無刑事訴訟法第
    114條各款所列不得駁回停止羈押聲請之情形，本件具保停
    止羈押之聲請，無從准許，應予駁回。
據上論斷，應依刑事訴訟法第220條，裁定如主文。
中    華    民    國    100   年    8     月    31    日
                 刑事第二十五庭  審判長法  官  黃瑞華
                                       法  官  陳德民
                                       法  官  陳恆寬
以上正本證明與原本無異。
如不服本裁定，應於收受送達後五日內向本院提出抗告狀。
                                       書記官  黃家麟
中    華    民    國   100    年    9     月    5     日